【裁判字號】    92,中簡上,337
【裁判日期】    921104
【裁判案由】    毀棄損壞
【裁判全文】
臺灣臺中地方法院刑事判決                      九十二年度中簡上字第三三七號
    上訴人即被告  甲○○
右上訴人因毀損案件，不服臺灣臺中地方法院簡易庭九十二年度中簡字第一三０八號
中華民國九十二年六月二十六日第一審簡易判決（聲請案號：臺灣臺中地方法院檢察
署九十二年度偵字第八三一二號），提起上訴，經上訴人即被告於本院審理時自白犯
罪為有罪之陳述，本院管轄之第二審合議庭，改依簡式審判程序為第二審判決，本院
判決如左：
    主  文
上訴駁回。
甲○○緩刑貳年。
    事  實
一、甲○○係位於台中縣大里市○○路四一五號丞鋒模具有限公司（下稱丞鋒公司）
    之股東，丞鋒公司前劃有停車格供民眾停車。於民國九十二年三月二十五日晚上
    十一時五十分許，住於丞鋒公司附近之乙○○將其所使用之車號Ｙ三—三三六三
    號自用小客車停放在丞鋒公司前之停車格內，隨即返回附近住處。嗣於同年月二
    十六日凌晨零時十分許，甲○○因該車停放在丞鋒公司前，影響其車子出入，復
    找無車主，竟基於損壞他人物品之犯意，持未扣案之不明物體損壞乙○○所停放
    之前開車輛，致使該車前擋風玻璃碎裂、右照後鏡斷裂、右前車門及右後車門各
    一扇及車頂部分凹損，影響該車之使用，足以生損害於乙○○。
二、案經乙○○訴由台中縣警察局霧峰分局報告臺灣臺中地方法院檢察署檢察官偵查
    後聲請以簡易判決處刑。
    理  由
一、訊據被告甲○○對於上開毀損之事實坦承不諱，核與被害人乙○○於警訊、偵查
    中陳述之情節相符（依刑事訴訟法第一百五十九條第二項、第二百七十三條之二
    等規定，簡式審判程序之證據調查排除傳聞法則之適用，附此敘明），復有現場
    照片四幀存卷足憑。準此，被告自白核與事實相符，事證明確，其右揭犯行，洵
    堪認定。
二、核被告所為，係犯刑法第三百五十四條之毀損罪。被告接續損壞前揭車輛之擋風
    玻璃、右照後鏡、右前車門、右後車門及車頂之行為，係屬同一損壞行為之持續
    ，係屬單純一罪。被告上訴理由雖認：「事發當時，乙○○將車輛停放位置致使
    被告所有之車輛無法駛入車庫，時值深夜時分，被告恐己車停放他處遭竊，乙○
    ○復未留下聯絡電話，一時情緒失控，喪失理智，方涉不法，事後被告深感後悔
    ，但乙○○要求和解金過高，亦為被告所不能接受，遂未能達成和解，衡諸上情
    ，原審判處拘役五十九日顯屬過重。」云云，惟其亦未否認上開毀損之犯行，則
    依被告與被害人素未謀面並無宿怨仇恨，因一時逞能失慮、情緒管理欠週而為本
    件犯行，其犯罪所生之損害尚屬輕微及事後坦承犯行，但於第一審終結時未能與
    被害人達成和解彌補其損失等一切情狀，原審據以認定被告罪證明確，因而適用
    刑法第三百五十四條、第四十一條第一項前段、罰金罰鍰提高標準條例第一條前
    段、第二條，量處被告拘役五十九日，並諭知易科罰金之折算標準，其認事用法
    尚無違誤，量刑亦稱妥適，是上訴意旨實無理由，應予駁回。
三、惟查，被告前未曾受有期徒刑以上刑之宣告，有臺灣高等法院被告全國前案紀錄
    表及臺灣臺中地方法院檢察署刑案資料查註紀錄表各乙份在卷可考，而被告於本
    院審理時業與被害人乙○○達成和解，被害人乙○○亦表明不再追究被告之犯行
    ，此經被害人乙○○到庭陳述在卷，並有和解書乙份附卷可參，再觀諸被告犯後
    業已坦承犯行，尚有悔意，經此教訓，當知警惕而無再犯之虞，則本院綜核上開
    各情，認所宣告之刑，以暫不執行為適當，併予宣告緩刑二年，以勵自新。
四、據上論斷，應依刑事訴訟法第四百五十五條之一第一項、第三項、第三百六十四
    條、第三百六十八條、第二百七十三條之一第一項，刑法第七十四條第一款，判
    決如主文。
中      華      民      國      九十二      年      十一    月    四    日
                                臺灣臺中地方法院刑事第六庭
                                    審判長法  官  夏  一  
                                          法  官  簡  源  希
                                          法  官  廖  慧  如
右正本證明與原本無異。
不得上訴。
                                          書記官
中      華      民      國      九十二      年      十一    月    四    日
附錄本案論罪科刑法條全文
刑法第三百五十四條
毀棄、損壞前二條以外之他人之物或致令不堪用，足以生損害於公眾或他人者，處二
年以下有期徒刑、拘役或五百元以下罰金。


司法院資訊處製作；財團法人民間司法改革基金會備份。
